臺灣板橋地方法院刑事判決　　　　　　　100年度易字第397號
公　訴　人　臺灣板橋地方法院檢察署檢察官
被　　　告　葉紀弦
上列被告因竊盜案件，經檢察官提起公訴（100 年度偵緝字第32
號），經本院裁定行簡式審判程序，判決如下：
    主  文
葉紀弦犯竊盜罪，處有期徒刑貳月，如易科罰金，以新臺幣壹仟
元折算壹日。又犯竊盜罪，處有期徒刑月，如易科罰金，以新
臺幣壹仟元折算壹日。又犯竊盜罪，處有期徒刑貳月，如易科罰
金，以新臺幣壹仟元折算壹日。應執行有期徒刑陸月，如易科罰
金，以新臺幣壹仟元折算壹日。
    事  實
一、葉紀弦因缺錢花用，竟意圖為自己不法之所有，基於竊盜故
    意，分別於下列時、地竊取他人財物：(一)99年5 月20日下午
    5 時許，在臺北縣樹林市（現改制為新北市樹林區○○○街
    14號前麵攤，趁麵攤老闆洪春月將收攤洗碗不注意之際，徒
    手竊得洪春月麵攤上現金新臺幣（下同）900 元。(二)99年6
    月8 日下午4 時許，在臺北縣板橋市（現改制為新北市板橋
    區○○○○街110 號麵店，趁麵店老闆忙碌未注意之際，徒
    手竊得戴昌賜麵店櫃台上零錢盒（內有現金5,000 元）。(三)
    99年6 月15日下午5 時許，在臺北縣板橋市（現改制為新北
    市板橋區○○○路○ 段136 號便利商店內，佯裝買啤酒而趁
    店員陳卿旻進入倉庫取酒時，徒手竊得陳卿旻所管理置放於
    櫃台上愛心捐贈零錢箱內之現金300 元。嗣警據戴昌賜、陳
    卿旻報案比對監視錄影畫面，發現葉紀弦涉犯上述(二)(三)案後
    ，通知葉紀弦到場說明而查獲。又葉紀弦於有偵查權限之警
    員發覺其有上開(一)竊取行為前，主動向警方自首該次竊盜犯
    行因而查悉上情並接受裁判。
二、案經戴昌賜訴由臺北縣（現改制為新北市）政府警察局板橋
    分局報請臺灣板橋地方法院檢察署檢察官偵查起訴。
    理  由
一、本件被告葉紀弦所犯係死刑、無期徒刑、最輕本刑為三年以
    上有期徒刑以外之罪，其於準備程序中就被訴事實為有罪之
    陳述，經本院告知簡式審判程序之旨，並聽取公訴人、被告
    之意見後，經本院裁定進行簡式審判程序，合先敘明。
二、上揭被告分別於上述時、地竊取被害人洪春月、告訴人戴昌
    賜、被害人陳卿旻所有管領之上開現金款項之事實，業據被
    告於警詢、檢察官偵查及本院審理時均坦承不諱（見99年度
    偵字第20514 號偵卷第3 反面頁至第4 反面頁、100 年度偵
    緝字第32號偵卷第26至27頁、本院100 年3 月1 日準備程序
    筆錄第2 頁、簡式審判筆錄第2 、4 、5 頁）。又被害人洪
    春月、告訴人戴昌賜、被害人陳卿旻分就其所有管領之上開
    財物遭竊等情於警詢中證述綦詳（見99年度偵字第20514 號
    偵卷第5 至6 、7 至8 、9 至10頁），並經告訴人戴昌賜依
    警方調閱案發時之錄影畫面比對而當場指認被告，及被害人
    陳卿旻現場指認被告明確（見99年度偵字第20514 號偵卷第
    7 反面頁、第9 反面頁）。復有於上述事實欄(二)(三)遭竊時、
    地之監視錄影畫面翻拍照片共計6 張在卷可稽（見99年度偵
    字第20514 號偵卷第17至19頁），足徵被告之自白與事實相
    符，應堪信為真實，本件事證已臻明確，被告上開3 次犯行
    堪以認定，應均予依法論科。
三、核被告葉紀弦3 次犯行所為，均係犯刑法第320 條第1 項之
    竊盜罪。被告前後3 次竊盜犯行，犯意各別，行為互殊，應
    予分論併罰。又被告前於98年5 月28日因竊盜犯行，經本院
    於98年8 月21日以98年度簡字第5496號刑事簡易判決判處有
    期徒刑5 月，於98年9 月18日確定，被告另於上揭刑事判決
    確定前之97年10月29日因竊盜犯行，另經臺灣桃園地方法院
    於98年12月29日以98年度桃簡字第3797號刑事簡易判決判處
    有期徒刑4 月，嗣經被告上訴，經臺灣桃園地方法院於99年
    8 月12日以99年度簡上字第237 號刑事判決駁回上訴確定，
    並經臺灣桃園地方法院於100 年2 月25日以100 年度聲字第
    560 號刑事裁定定應執行刑9 月，刻正執行中等情，有臺灣
    高等法院被告前案紀錄表1 份在卷可按，由於被告於本院98
    年度簡字第5496號刑事簡易判決確定前，另犯竊盜犯行，業
    經臺灣桃園地方法院判決有期徒刑確定，並經定應執行刑9
    月，刻正執行中，故本院98年度簡字第5496號刑事簡易判決
    所處之刑，被告未執行完畢，依法即不得認定被告所犯本件
    3 次竊盜犯行構成累犯，起訴書所指應論列被告累犯，容有
    誤會，附此指明。又事實欄一(一)所示竊盜犯罪，未據被害人
    洪春月報案，被告於99年6 月21日因涉犯上揭事實欄一(二)(三)
    之竊盜犯行，經被害人報案而為警循線查獲經通知到案，復
    主動供出上開事實欄一(一)之犯罪事實（見99年度偵字第2051
    4 號偵卷第4 反面頁、本院100 年3 月1 日簡式審判筆錄第
    4 頁），係對於未發覺之罪自首而受裁判，是事實欄一(一)部
    分，應依刑法第62條前段規定，減輕其刑。爰審酌被告正值
    輕壯，於前犯有多次竊盜犯行並經法院宣告罪刑確定且經入
    監執行，猶未見悔悟，竟仍因缺錢花用，不思循正當途徑取
    得財物，動輒以竊取他人財物供己花用，危害社會治安及被
    害人之財產權益，然考量所竊得之財物價值非鉅及被告犯後
    坦承犯行，態度尚可等一切情狀，分別量處如主文所示之刑
    ，且各諭知如易科罰金之折算標準，並定其應執行之刑及如
    易科罰金之折算標準，以示懲儆。
據上論斷，應依刑事訴訟法第273 條之1 第1 項、第284 條之1
、第299 條第1 項前段，刑法第320 條第1 項、第62條前段、第
51條第5 款、第41條第1 項前段，刑法施行法第1 條之1 第1 項
、第2 項前段，判決如主文。
本案經檢察官洪松標到庭執行職務
中    華    民    國    100    年     3     月   18   日
                  刑事第二十一庭  法  官  方鴻愷
以上正本證明與原本無異。
如不服本判決應於收受判決後10日內向本院提出上訴書狀，並應
敘述具體理由。其未敘述上訴理由者，應於上訴期間屆滿後20日
內向本院補提理由書（均須按他造當事人之人數附繕本）「切勿
逕送上級法院」。
                                  書記官  江怡萱
中    華    民    國   100    年    3     月    23    日
附錄本判決論罪科刑法條全文：
中華民國刑法第320條
（普通竊盜罪、竊佔罪）
意圖為自己或第三人不法之所有，而竊取他人之動產者，為竊盜
罪，處5 年以下有期徒刑、拘役或5 百元以下罰金。
意圖為自己或第三人不法之利益，而竊佔他人之不動產者，依前
項之規定處斷。
前二項之未遂犯罰之。